【裁判字號】    90,訴,1956
【裁判日期】    901116
【裁判案由】    有關教育事務
【裁判全文】
臺北高等行政法院裁定                              九十年度訴字第一九五六號
    原      告  甲○○
    被      告  私立輔仁大學
    代  表  人  乙○○校長）.
右當事人間因有關教育事務事件，原告不服行政院中華民國八十九十二月二十二日台
八十九訴字第三五五七八號訴願決定，提起行政訴訟。本院裁定如左︰
    主  文
原告之訴駁回。
訴訟費用由原告負擔。
    理  由
一、按「公法上之爭議，除法律別有規定外，得依本法提起行政訴訟。」「訴訟事件
    不屬行政法院之權限者，行政法院應以裁定駁回之。」分別為行政訴訟法第二條
    、第一百零七條第一項第一款所明文規定。
二、本件原告係私立輔仁大學（以下簡稱輔大）翻譯研究所專任副教授，依教育人員
    任用條例第三十七條規定：「專科以上學校教師之聘期，初聘為一年，續聘第一
    次為一年，以後續聘，每次均為二年。」其民國（以下同）八十六年八月一日起
    受聘於學校擔任翻譯學研究所專任教師，八十七年八月一日至八十八年七月三十
    一日為續聘第一次，爾後聘期每次發聘應為二年，然輔大八十八年十一月五日所
    發輔外聘字第881325號聘書任期僅為一年云云，對之提起申訴，案經輔大教師申
    評議委員會以八十九年一月二十四日之評議書為駁回申訴之決定，原告不服，提
    起再申訴，經教育部中央教師評議委員會以八十九年六月三日之評議書為駁回再
    申訴之決定，原告不服，提起訴願，亦遭行政院以八十九十二月二十二日台八十
    九訴字第三五五七八號訴願決定書為訴願不受理之決定，原告猶表不服，提起行
    政訴訟。
三、按「教師對主管教育行政機關有關其個人之措施，認為違法或不當，致損害其權
    益者，得向各及教師申訴評議委員會提起申訴、再申訴。」、「教師不服申訴、
    再申訴決定者，可按事件之性質分別依法提起訴訟或訴願及行政訴訟：：。」教
    師法第二十九條、第三十一條、第三十三條固定有明文。惟查私立大學與教師間
    之聘任係屬私法上契約關係，學校教員之聘任契約如何訂定，聘期若干均屬私權
    之爭執，應由普通法院裁判。本件原告與輔大間有關聘任期之爭執，非屬公法上
    之爭議，原告對之起行政訴訟，揆諸首揭法條之規定，顯非合法，應予駁回。
四、依行政訴訟法第一百零七條第一項第一款、第一百零四條、民事訴訟法第九十五
    條、第七十八條，裁定如主文。
中    華    民    國    九十    年      十一        月        十六      日
                               臺 北 高 等 行 政 法 院  第 四 庭
                                           審 判 長 法  官  張瓊文
                                                    法  官  黃清光
                                                    法  官  劉介中
右為正本係照原本作成。
如不服本裁定，應於送達後十日內，向本院提出抗告狀（須按他造人數附繕本）。
中    華    民    國    九十    年      十一        月        十六      日
                                                    書記官  黃明和


司法院資訊處製作；財團法人民間司法改革基金會備份。
